臺灣臺北地方法院民事判決　　　　　　 94年度重訴字第712號
原　　　告　台灣中小企業銀行股份有限公司
法定代理人　戊○○
訴訟代理人　甲○○
被　　　告　群達電子有限公司
兼法定代理人　乙○○
被　　　告　丙○○
　　　　　　隴豪科技股份有限公司
法定代理人　丁○○
上列當事人間請求清償借款等事件，本院於九十四年九月五日言
詞辯論終結，判決如下：
    主  文
被告群達電子有限公司、乙○○、丙○○應連帶給付原告新台幣
參仟柒佰貳拾捌萬捌仟捌佰陸拾伍元及如附表一編號一至編號九
所示之利息、違約金。
被告隴豪科技股份有限公司應給付原告新台幣壹佰零貳萬元及附
表二所示之利息。
本判決第一項或第二項，如其中一被告已為履行給付，其餘被告
免為給付義務。
訴訟費用由被告群達電子有限公司、乙○○、丙○○連帶負擔百
分之九十七，餘由被告隴豪科技股份有限公司負擔。
本判決第一項原告如以新台幣壹仟貳佰肆拾萬元整或同額中央
政府重大交通建設公債八十五年度乙類第一期債票擔保後，得假
執行。
    事實及理由
一、按當事人得以合意定第一審管轄法院。但以關於由一定法律
    關係而生之訴訟為限。民事訴訟法第24條第1項定有明文。
    查兩造約定由本院為第一審管轄法院，有授信約定書第12條
    可憑，是本院自有管轄權，合先敘明。
二、原告起訴主張略以：被告群達電子有限公司、乙○○、丙○
    ○於民國92年5月6日與原告分別簽訂授信約定書，依第5條
    第1項約定，被告對原告銀行所負之一切債務，有任一宗債
    務不依約清償本金時，無須由原告銀行通知，得視為全部到
    期，先予敘明。（一）被告群達電子有限公司邀同被告乙○
    ○、丙○○為連帶保證人，於92年11月3日與原告簽定額度
    為新台幣（下同）1500萬元之週轉金貸款契約，借款項目為
    墊付國內票款、約定借款動用期間為92年11月3日至93年11
    月3日，利息按年利率5.19%機動計息。借款到期或視同到期
    借款人及連帶保證人願立即清償，如有遲延，按借款總餘額
    ，自應償付日起，逾期六個月以內部份照約定利率10%，逾
    期超過六個月部份照約定利率20%加付違約金，被告群達電
    子有限公司並據以於1．93年3月19日借得253萬元，約定借
    款期間自93年3月19日起至同年7月18日止；2．93年4月13日
    借得131萬元，約定借款期間自93年4月13日起至同年8月20
    日止；3．93年4月19日借得164萬元，約定借款期間自93年4
    月19日起至同年8月15日止。（二）被告群達電子有限公司
    邀同被告乙○○、丙○○為連帶保證人，於93年5月19日向
    原告借款200萬元，約定借款期間自93年6月4日起至96年6月
    4日止，利息按原告銀行基準利率加1.87%機動調整，借款還
    本付息方式為自實際撥款日起，依年金法按月攤還本息，借
    款到期或視為全部到期，未立即清償時，按約定利率計付遲
    延利息，逾期償還本金、利息、或本息時，按借款總餘額，
    自應償付日起，逾期六個月以內部份照約定利率10%，逾期
    超過六個月部份照約定利率20%加付違約金。（三）被告群
    達電子有限公司邀同被告乙○○、丙○○為連帶保證人，於
    93年6月4日與原告簽訂額度為2625萬元之協助中小企業紮根
    專案貸款契約、約定借款期間自93年6月4日起至108年6月4
    日止，還本付息方式為１、本金部分自93年9月4日開始償還
    ，每三個月為一期，共分60期。２、利息按郵政儲金一年期
    定期儲金利率加1.14%機動計息，每月繳付一次，並自93年7
    月4日開始繳付，嗣後郵政儲金一年期定期儲金利率調整時
    ，即日隨同調整，借款到期或視為全部到期未立即清償時，
    按約定利率計付遲延利息，逾期償還本金、利息、或本息時
    ，按逾期金額，自應償付日起，逾期六個月以內部份照約定
    利率10%，逾期超過六個月部份照約定利率20%加付違約金，
    被告群達電子有限公司並據以於93年6月4日動用借款2625萬
    元，借款期間為93年6月4日至108年6月4日。（四）被告群
    達電子有限公司邀同被告乙○○、丙○○為連帶保證人，於
    93年5月19日與原告簽訂額度為1500萬元之週轉金貸款契約
    ，借款項目為墊付國內票款，約定借款動用期間為93年6月4
    日至94年6月4日，利息按年利率5%計息，嗣後原告基準利率
    調整時，自調整日起改按新公告基準利率加1.87%機動調整
    。借款到期或視同到期借款人及連帶保證人願立即清償，如
    有遲延，自應償付日起，逾期六個月以內部份照約定利率10
    %，逾期超過六個月部份照約定利率20%加付違約金，被告群
    達電子有限公司並據以於1．93年6月4日借得139萬元，約定
    借款期間自93年6月4日起至同年9月15日止；2．93年6月4日
    借得93萬元，約定借款期間自93年6月4日起至同年9月7日止
    ；3．93年6月4日借得68萬元，約定借款期間自93年6月4日
    起至同年9月25日止；4．93年6月8日借得125萬元，約定借
    款期間自93年6月8日起至同年9月30日止。以上借款，自93
    年7月起陸續到期未清償或未依約繳納本息，目前尚欠如附
    表一編號一至九之本金、利息、違約金未清償，迭經催討置
    若罔聞，被告乙○○、丙○○既為連帶保證人，自應負連帶
    保證責任。（五）被告群達電子有限公司為清償訴之聲明第
    一項之請求金額，背書轉讓發票人隴豪科技股份有限公司如
    附表二所示之支票乙紙，計102萬元，經原告提示遭退票，
    依票據法第96條第1項規定，發票人應連帶負責。並提出授
    信約定書、週轉金貸款契約書、借據、協助中小企業紮根專
    案貸款契約書、週轉金貸款契約書、支票、退票理由單、繳
    款明細、放款利率歷史資料表、授信帳戶基本資料、撥款證
    明、依帳號查詢客戶資料等件為證。為此聲明除擔保金額外
    如主文所示。
三、被告經合法通知，未於言詞辯論期日到場，亦未提出書狀作
    何聲明或陳述，核無民事訴訟法第386條所列各款情形，應
    依原告之聲請，由其一造辯論而為判決。
四、原告主張之事實，已據其提出如前開所載之證物為憑，堪信
    為真實。是原告依消費借貸、連帶保證契約及票據請求權請
    求被告給付如主文所示之本金、利息、違約金為有理由，應
    予准許。原告陳明願供擔保以代釋明聲請宣告假執行，核無
    不合，爰酌定相當擔保金額，准予宣告假執行。
五、本件原告之訴為有理由，爰依民事訴訟法第385條第1項前段
    第78條、第85條第2項、第390條第2項，判決如主文。
中　　華　　民　　國　　94　　年　　9 　　月　　19　　日
                  民事第四庭    法　官　薛中興
以上正本係照原本作成
如對本判決上訴，須於判決送達後20日內向本院提出上訴狀
中　　華　　民　　國　　94　　年　　9 　　月　　19　　日
                       　　　　 書記官　薛德芬
